Inventaris van de kaarten, tekeningen en foto's behorende tot het archief van de Rubber Cultuur Maatschappij Amsterdam (RCMA), 1908-1980
Nationaal Archief, Den Haag
- Nederlands-Indië 1908-1958, A
  - TECHNISCHE TEKENINGEN., A.2
    - Waterkracht (W)., A.2.7
      - -leidingen en reservoirs (c).
        - Tekeningen betreffende inlaadreservoir, spuisluis, overloop en duikers, ontvangen van H.A.J.., 1928-1929; 295.1-295.5; 5 bladen; diverse schalen
          Oude nrs. Wc 6, 7, 8, 16, 17.
          - Blad 1, 295.1
          - Blad 2, 295.2
          - Blad 3, 295.3
          - Blad 4, 295.4
          - Blad 5, 295.5
      - -electriciteit (d).
        - Tekeningen betreffende schakelschema- en schakelbord op de onderneming Zeelandia, ontvangen van Lindeteves Amsterdam en getekend door Brown Boveri., 1929; 296.1-296.2; 2 bladen; diverse schalen
          Oude nrs. Wd 1, 2.
          - Blad 1, 296.1
          - Blad 2, 296.2
        - Tekeningen betreffende hoogspanningsruimte, centrale en fabriek, ontvangen van Lindeteves Amsterdam en getekend door Brown Boveri en Lindeteves te Semarang., 1929-1930; 297.1-297.4; 4 bladen; diverse schalen
          Oude nrs. Wd 3 - 6.
          - Blad 1, 297.1
          - Blad 2, 297.2
          - Blad 3, 297.3
          - Blad 4, 297.4
    - Civiele Werken (Y)., A.2.8
      Gebouwen
      Bruggen
      Kunstwerken
      Groep a bestaat niet.
      - -gebouwen (b).
        - Tekeningen betreffende koelieloodsen op de onderneming Zeelandia, ontvangen van N.V. Hollandse Constructiewerkplaatsen te Leiden., 1929; 298.1-298.8; 8 bladen; diverse schalen
          Oude nrs. Yb 62 - 69.
          - Blad 1, 298.1
          - Blad 2, 298.2
          - Blad 3, 298.3
          - Blad 4, 298.4
          - Blad 5, 298.5
          - Blad 6, 298.6
          - Blad 7, 298.7
          - Blad 8, 298.8
        - Tekeningen betreffende een standaard-model administrateurshuis, ontvangen van H.A.S.., 1929; 299.1-299.8; 8 bladen; diverse schalen
          Oude nrs. Yb 74 - 81.
          - Blad 1, 299.1
          - Blad 2, 299.2
          - Blad 3, 299.3
          - Blad 4, 299.4
          - Blad 5, 299.5
          - Blad 6, 299.6
          - Blad 7, 299.7
          - Blad 8, 299.8
        - Ontwerptekening betreffende de verbouwing en modernisering van een assistentenhuis en tekening betreffende een weeg- brughuis op de onderneming Ramboetan, ontvangen van H.A.S.., 1935; 300.1-300.2; 2 bladen; schaal 1:20 - 1:50
          Oud nr. Yb 161, 161.
          - Blad 1, 300.1
          - Blad 2, 300.2
        - Ontwerptekening betreffende een Chinese Kongsie en Kedeh op de onderneming Hengelo, ontvangen van H.A.S.., 1939; 301.1-301.4; 4 bladen; schaal 1:50 - 1:100
          Oude nrs. Yb 213, 214.
          - Blad 1, 301.1
          - Blad 2, 301.2
          - Blad 3, 301.3
          - Blad 4, 301.4
        - Ontwerptekening voor een ondernemings- en administratie-kantoor op de onderneming Hengelo, ontvangen van H.A.S.., 1939, 1940; 302.1-302.2; 2 bladen; diverse schalen
          Oude nrs. Yb 3002, 3003.
          - Blad 1, 302.1
          - Blad 2, 302.2
        - Ontwerptekening betreffende een administrateurshuis voor de RCMA te Medan, ontvangen van architecten & adviesbureau J.J. Roestenburg te Medan. Zonder nummering., 1954; 302A; 2 bladen; schaal 1:100
      - -bruggen (c).
        - Tekening betreffende een brug met 3-ton draagvermogen, onderneming Zeelandia, ontvangen van H.A.J.., 1927; 303; 1 blad; schaal 1:50
          Oud nr. Yc 001.
        - Tekeningen betreffende bruggen op de onderneming Hengelo, ontvangen van H.A.S.., 1931, 1935, 1950; 304.1-304.6; 6 bladen; diverse schalen
          Oude nrs. Yc 3, 4, 14, 15, 16, 33.
          - Blad 1, 304.1
          - Blad 2, 304.2
          - Blad 3, 304.3
          - Blad 4, 304.4
          - Blad 5, 304.5
          - Blad 6, 304.6
      - -kunstwerken (d).
        - Tekeningen betreffende een duiker-constructie op de onderneming Hengelo, ontvangen van H.A.S.., 1932; 305; 1 blad; schaal 1:10
          Oud nr. Yd 2.
      - -leidingen en reservoirs (e).
        - Plattegrond betreffende het waterleidingnet op het emplacement van de hoofdadministratie te Klein Soengei Karang, ontvangen van H.A.S.., 1937; 306; 1 blad; schaal 1:2.000
          Oud nr. Ye 28.
        - Tekeningen betreffende de watervoorziening van Rambutan, ontvangen van H.A.S.., 1938; 307.1-307.3; 3 bladen; schaal 1:20, 1:50
          Oude nrs. Ye 29, 30, 31.
          - Blad 1, 307.1
          - Blad 2, 307.2
          - Blad 3, 307.3
        - Tekeningen betreffende de watervoorziening op de onderneming Hengelo, ontvangen van Stork & Co. Amsterdam., 1937-1938; 308.1-308.3; 3 bladen; diverse schalen
          Oude nrs. Ye 3001 - 3003.
          - Blad 1, 308.1
          - Blad 2, 308.2
          - Blad 3, 308.3
      - -diversen (l).
        - Codering civiele werken en bouwmaterialen in gebruik bij de Sumatra-ondernemingen, ontvangen van H.A.S.., 1955; 309; 1 blad
          Oud nr. Yl 3.
    - Diversen (Z)., A.2.9
      Landbouwgereedschappen
      Werktuigmachines
      Weegtoestellen
      Diverse instrumenten en apparaten
      Verpakkingsmateriaal
      Maal-en breekwerktuigen
      Diverse tanks en leidingen
      Inrichtingen van huizen en gebouwen
      Chemicaliën
      Landkaarten
      - -landbouwgereedschappen (a).
        - Tekeningen betreffende een oogstbijl voor oliepalmtrossen en een tapmes voor rubber, ontvangen van H.A.S.., 1949, 1951, 1953; 310.1-310.3; 3 bladen; schaal 1:1
          Oude nrs. Za 9, 10, 11.
          - Blad 1, 310.1
          - Blad 2, 310.2
          - Blad 3, 310.3
      - -werktuigmachines (b).
        - Tekeningen betreffende diverse werktuigmachines in ge- bruik op de onderneming Rambutan, ontvangen van de Algemene Gereedschappen- en Machinehandel te Amsterdam., 1928, 1932; 311.1-311.4; 4 bladen; diverse schalen
          Oude nrs. Zb 1, 2, 11, 12.
          - Blad 1, 311.1
          - Blad 2, 311.2
          - Blad 3, 311.3
          - Blad 4, 311.4
      - -weegtoestellen (c).
        - Tekeningen betreffende een snelweger in gebruik bij de onderneming Rambutan, ontvangen van Van Berkel te Rotterdam., 1939; 312.1-312.2; 2 bladen
          Oude nrs. Zc 2, 3.
          - Blad 1, 312.1
          - Blad 2, 312.2
        - Tekeningen betreffende een olie- kernenweegmachine in gebruik bij de onderneming Hengelo, ontvangen van Stork Amsterdam en getekend door de firma Librawerk te Braunsweig., 1937; 313.1-313.2; 2 bladen; schaal 1:10
          Oude nrs. Zc 3001, 3002.
          - Blad 1, 313.1
          - Blad 2, 313.2
      - -diverse instrumenten en apparaten (d).
        - Tekening betreffende een paalklok op de onderneming Nijkerk, ontvangen van N.V. fabriek van torenuurwerken, carillons en radarwerken, voorheen J.H. Addicks & Zn.., 1929; 314; 1 blad; schaal 1:10
          Oud nr Zd 1.
        - Tekeningen betreffende een manometer voor de oliepalmondernemingen ,ontvangen van Schaffer & Rudenberg te Den Haag., 1937; 315.1-315.2; 2 bladen; diverse schalen
          Oude nrs. Zd 5, 6.
          - Blad 1, 315.1
          - Blad 2, 315.2
      - -verpakkingsmateriaal (e).
        - Ontwerpen voor RCMA-merken in gebruik op zoolcrepe kisten, ontvangen van RCMA Amsterdam., 1951; 316.1-316.3; 6 bladen
          Oud nr. Ze 101.
          - Blad 1, 316.1
          - Blad 2, 316.2
          - Blad 3, 316.3
      - -maal- en breekwerktuigen (f).
        - Tekening betreffende een kruisslagmolen, ontvangen van Peppink & Zn.., 1936; 317; 1 blad; schaal 1:10
          Oud nr. Zf 4.
      - -diverse tanks en leidingen (g).
        ontbreekt.
      - -inrichting van huizen en gebouwen (h).
        - Tekeningen betreffende huis- en schoolmeubilair in gebruik op de Sumatra-ondernemingen, ontvangen van H.A.S. en getekend door Van de Pol te Medan., 1950, 1954; 318; diverse schalen
          Oud nr. Zh.
      - -chemicaliën (j)i.
      - -landkaarten (l).
        Zie rubriek kaarten (p.9).
  - FOTO'S., A.3
    - Foto's betreffende de ondernemingen van de Rubber Cultuur Maatschappij Amsterdam op Java en Sumatra., 1911-1956; 319-329; 10 banden en 1 pak
      - R.C.M.A.-ondernemingen, ca. 1915., 319; 2 delen (in duplo)
      - R.C.M.A.-ondernemingen. Losse foto's. ca. 1915-1930., 320; 1 pak
      - R.C.M.A.-ondernemingen op Sumatra. In duplo. 1950., 321
      - R.C.M.A.-ondernemingen, 1956., 322
        Behorend bij het reisverslag van ir. H. van Lamsvelt, augustus/september 1956.
      - Onderneming Alkmaar; bouw van woon- en fabrieksemplacement, 1929., 323
      - Onderneming Hengelo; ontginning van de afdeling "Mashihi", 1937., 324
      - Onderneming Goenoeng Gambir; bouwfabrieks emplacement, 1925., 325
      - Europees personeel in Nederlands-Indië en inlandse rubbercultuur, 1919-1930., 326
      - Woningbouw ten behoeve van het Indonesisch personeel, 1935-1950., 327
      - Koelie-kolonisaties op de Sumatra-ondernemingen, ca. 1950., 328
      - Onderneming Serangdjaja, 1911-1919., 329
    - Fotoalbums betreffende technische zaken op de ondernemingen van de Rubber Cultuur Maatschappij Amsterdam; T.Z.-serie., 1911-1957; 330-337; 8 banden
      - Rubberondernemingen, Sumatra, A - L, 1911-1950., 330
      - Rubberondernemingen, Sumatra, M - S, 1929-1951., 331
      - Rubberondernemingen, Sumatra, S - T, 1917-1950., 332
      - Palmolie, Nijkerk, 1924-1932., 333
      - Palmolie, Nijkerk, Hengelo, 1933-1950., 334
      - Palmolie, Poeloe Radja, 1922-1952., 335
      - Palmolieondernemingen, 1932-1957., 336
        Diverse, niet uit Nederlands-Indië ontvangen foto's.
      - Rubber, koffie en theeondernemingen op Java, 1918-1950., 337
    - Fotoalbum betreffende de aanplant op de ondernemingen van de Rubber Cultuur Maatschappij Amsterdam; A-serie., 1912-1947; 338-341; 4 banden
      - Rubberondernemingen, Sumatra, A t/m L, 1924-1928., 338
      - Rubberondernemingen, Sumatra, M t/m S, 1924-1947., 339
      - Palmolieondernemingen, 1920-1947., 340
      - Rubber, koffie en theeondernemingen, Java, 1912-1927., 341
    - Fotoalbums betreffende de na-oorlogse activiteiten van de Rubber Cultuur Maatschappij Amsterdam op Java en Sumatra., 1947-1957; 342-352; 11 banden
      In enkele albums ontbreken foto's.
      - Palmolie, algemeen, 1950-1951., 342
      - Palmolie, algemeen, 1953-1957., 343
      - Palmolie, Goenoeng Bajoe, 1950., 344
      - Palmolie, Goenoeng Bajoe, 1947-1954., 345
      - Rubber, algemeen, 1950., 346
      - Rubber en palmolie, Sumatra-ondernemingen, 1953., 347
      - Rubber en palmolie, fotowedstrijd, 1956-1957., 348
      - Rubber, palmolie, koffie en theem Java en Sumatraondernemingen, 1952., 349
      - Spoorwegongelukken, onderneming Marbau Zuid en Java-ondernemingen, 1952-1956., 350
      - Kantoren, woningen en rusthuizen, 1951-1957., 351
      - Tankbedrijf Amsterdam, 1949-1957., 352
    - Negatieven., ca. 1947-1957; 353; 1 kistje
      Behorende bij inventarisnummers 342-352.
    - Correspondentie tussen de R.C.M.A. (afdeling technische zaken) en diverse firma's betreffende het foto- en filmarchief., 1949-1957; 354; 1 band
      Zie inventarisnummers 342-352.
    - Foto's en fotoalbums betreffende diverse onderwerpen., 1910-1966; 355-366; 11 banden en 1 pak
      - Rubber, 1938., 355
      - Rubber. In duplo. 1952., 356
      - Ondernemingen van de Nederlandse Rubber Maatschappi,j 1910-1919., 357
      - Belawan Tankinstallatie, 1940., 358
      - Belawan fabriek en Deli-tankbedrijf, 1929-1957., 359
      - Machinefabriek Gebr. Stork en Co.; installatie geleverd aan onderneming Nijkerk. In duplo. 1929., 360
      - Machines en ander materiaal geleverd door diverse bedrijven aan de R.C.M.A.-ondernemingen, ca. 1930-1950., 361
      - Fabrieksinstallaties, machines en rollend materieel, losse foto's, ca. 1930., 362; 1 pak
      - Firma Lindeteves Stokvis, ca. 1930., 363
      - Bouw en opening van het kantoor van de Rubberstichting, 1950, 1951., 364
      - Restauratie en opening van het hoofdkantoor van de R.C.M.A. te Amsterdam, 1950., 365
      - Kantoor en personeel te Amsterdam, 1950-1966., 366
    - Fotoalbums betreffende diverse cultuurondernemingen in Nederlands-Indië., 1916-1939; 367-373; 7 banden
      Foto's waarvan de band met het archief niet is gebleken.
      - Diverse cultuurondernemingen, ca. 1938., 367
      - Theeondernemingen, ca. 1916., 368
      - Dajeh Manggung, ca. 1930., 369
      - Miramare, 1925-1930., 370
      - Soekamade, 1928-1930., 371
      - Dewata, ca. 1932., 372
      - Pangoongredja, zakkenfabriek, 1939., 373
- Ontwikkelingslanden 1954-1980., B
  - KAARTEN., B.1
    - Algemeen., B.1.1
      - Gibi, luchtfoto-interpretatie van het Salala-areaal., 1959; 374.1-374.2; 2 bladen; schaal ca. 1:40.000
        - Blad 1, 374.1
        - Blad 2, 374.2
      - Zembe, calquetekening met zeven thematische voorstellingen betreffende de Zembe-plantations., 1960; 375; 1 blad
      - Kaarten en statistieken betreffende het survey rapport Sabang., ca. 1958-1965; 375.1; 7 bladen
      - Aranosa, luchtfotointerpretaties van Aranosa-estate., 1961; 376.1-376.2; 2 bladen; schaal ca. 1:40.000
        - blad 1, 376.1
        - blad 2, 376.2
      - Komenda, kaarten en tabellen behorende bij het Preliminary Report on the Komenda Sugar Project, door het Government of Ghana (Ilaco Ltd). Lichtdrukken., 1962; 376.1; 28 bladen, 2 katernen en 1 deel; schaal 1:2.500 en 1:10.000
        - Topographical survey: contour map, I; 16 bladen; 1:2.500
        - Topographical survey: situation bench marks, II; 1 blad; 1:10.000
        - Soil survey: soil map, III; 1 blad; 1:10.000
        - Soil survey: location map of profile pits, IIIa; 1 blad; 1:10.000
        - Soil survey: suitability map, IV; 1 blad; 1:10.000
        - Soil survey: ground water salinity, V; 1 blad; 1:10.000
        - Soil survey: soil depth phases and drainage classification, VI; 1 blad; 1:10.000
        - Hydrological survey: tentative lay-out of drainage system, VII; 1 blad; 1:10.000
        - Main drainage system - canal dimensions and corresponding earth moving (tables)., VIIa; 1 katern
        - Topographical survey: relief map of the impermeable subsoil, VIII; 1 blad; 1:10.000
        - Topographical survey supply canal topography, IX; 1 blad; 1:10.000
        - Bench marks along canal alignment area (tables)., IXa; 1 katern
        - Topographical survey: supply canal topography of site for pumping station, X; 1 blad; 1:10.000
        - Bovengenoemd rapport., XI; 1 deel
    - Onderneming/beheer., B.1.2
      - Gibi, kaart betreffende de "first development area..." (Salala-areaal), door P.A. van Gorsel, 1960; 377; 1 blad; 1:25.000
        Overgetekekend van de concessietekening behorende bij de officiële akte.
      - Komenda, kaart betreffende het areaal van het Komenda Sugar Project, met een potentiële uitbreiding naar het westen., 378; 1 blad; schaal 1:62.500
      - Lugongo, beheer- en werkkaarten betreffende Lugongo-estate., 1958-1964; 379.1-379.9; 11 bladen; schaal 1:5.000-1:20.000
        - Blad 1, 379.1
        - Blad 2, 379.2
        - Blad 3, 379.3
        - Blad 4, 379.4
        - Blad 5, 379.5
        - Blad 6, 379.6
        - Blad 7, 379.7
        - Blad 8, 379.8
        - Blad 9, 379.9
        - Blad 10, 379.10
        - Blad 11, 379.11
      - Boa Vista, beheer- en werkkaarten betreffende Boa- Vista., 1925, 1951-1952; 380.1-380.7; 7 bladen; schaal 1:10.000-1:20.000
        - Blad 1, 380.1
        - Blad 2, 380.2
        - Blad 3, 380.3
        - Blad 4, 380.4
        - Blad 5, 380.5
        - Blad 6, 380.6
        - Blad 7, 380.7
      - Vale de Ceres, beheerkaarten van de onderneming Vale de Ceres., 1934, 1961; 381.1-381.2; 2 bladen; schaal 1:5.000 en 1:10.000
        - Blad 1, 381.1
        - Blad 2, 381.2
      - Icacal, beheer- en werkkaarten van Icacal-estate., 1962-1963; 382.1-382.8; 8 bladen; schaal 1:20.000-1:25.000
        - Blad 1, 382.1
        - Blad 2, 382.2
        - Blad 3, 382.3
        - Blad 4, 382.4
        - Blad 5, 382.5
        - Blad 6, 382.6
        - Blad 7, 382.7
        - Blad 8, 382.8
      - Arenosa, beheer- en werkkaarten van Arenosa-estate., ca. 1962; 383.1-383.4; 4 bladen; schaal 1:20.000-1:50.000
        - Blad 1, 383.1
        - Blad 2, 383.2
        - Blad 3, 383.3
        - Blad 4, 383.4
    - Aanplant., B.1.3
      - Gibi, ontginnings, plant- en snitkaarten van Gibiestate., ca. 1960-1963; 384; 16 bladen; diverse schalen
      - Lugongo, plant- en snitkaarten (cutting-plan) van Lugongo-estate., 1957-1964; 385.1-385.9; 10 bladen; diverse schalen
        - Blad 1, 385.1
        - Blad 2, 385.2
        - Blad 3, 385.3
        - Blad 4, 385.4
        - Blad 5, 385.5
        - Blad 6, 385.6
        - Blad 7, 385.7
        - Blad 8, 385.8
        - Blad 9, 385.9
        - Blad 10, 385.10
      - Boa-Vista, plant-en snitkaarten van Boa-Vista., 1961-1963; 386.1-386.4; 4 bladen; diverse schalen
        - Blad 1, 386.1
        - Blad 2, 386.2
        - Blad 3, 386.3
        - Blad 4, 386.4
      - Vale de Ceres, plant- en snitkaarten van Vale de Ceres., 1961-1963; 387.1-387.6; 6 bladen; schaal 1:10.000 en 1:40.000
        - Blad 1, 387.1
        - Blad 2, 387.2
        - Blad 3, 387.3
        - Blad 4, 387.4
        - Blad 5, 387.5
        - Blad 6, 387.6
      - Icacal, plantkaarten van Icacal-estate., 1960-1964; 388.1-388.6; 6 bladen; diverse schalen
        - Blad 1, 388.1
        - Blad 2, 388.2
        - Blad 3, 388.3
        - Blad 4, 388.4
        - Blad 5, 388.5
        - Blad 6, 388.6
      - Arenosa, plantkaarten van Arenosa-estate., 1962-1963; 389.1-389.7; 7 bladen; diverse schalen
        - Blad 1, 389.1
        - Blad 2, 389.2
        - Blad 3, 389.3
        - Blad 4, 389.4
        - Blad 5, 389.5
        - Blad 6, 389.6
        - Blad 7, 389.7
    - Bodem., B.1.4
      - Lugongo, bodemkaarten van Lugongo-estate., 1961-1963; 390; 15 bladen; diverse schalen
        Met name kaarten betreffende monsters, bemesting en gebreksverschijselen.
      - Komenda, kaart betreffende een voorlopige indruk van de bodemgeschiktheid van Komenda-area., 1961; 391; 1 blad; 1:20.000
      - Boa Vista, bodemkaarten van Boa Vista., 1961-1962; 392.1-392.8; 8 bladen; schaal 1:10.000
        monster, vruchtbaarheids- en bemestingskaarten.
        - Blad 1, 392.1
        - Blad 2, 392.2
        - Blad 3, 392.3
        - Blad 4, 392.4
        - Blad 5, 392.5
        - Blad 6, 392.6
        - Blad 7, 392.7
        - Blad 8, 392.8
      - Vale de Ceres, bodemkaarten van Vale de Ceres, diverse schalen., 1961-1963; 393; 18 bladen
      - Icacal, bodemkaarten van Icacal-estate., 1962; 394.1-394.2; 2 bladen; schaal 1:25.000
        bemesting en gebreksverschijnselen.
        - Blad 1, 394.1
        - Blad 2, 394.2
      - Arenosa, bodemkaarten van Arenosa-estate., ca. 1963; 395.1-395.2; 2 bladen; diverse schalen
        - Blad 1, 395.1
        - Blad 2, 395.2
    - Infrastructuur/emplacement., B.1.5
      - Arenosa, plattegrond betreffende gebouwen op La Arenosa., 1962; 396; 1 blad; schaal 1:6.666
      - Icacal, kaarten betreffende emplacement en infrastructuur op Icacal-estate., 1962-1963; 397.1-397.4; 4 bladen; diverse schalen
        - Blad 1, 397.1
        - Blad 2, 397.2
        - Blad 3, 397.3
        - Blad 4, 397.4
      - Vale de Ceres, kaart betreffende hutten op Vale de Ceres., 1963; 398; 1 blad; schaal 1:10.000
      - Lugongo, kaart betreffende het emplacement op Lugongo-estate., 1963; 399; 1 blad; schaal 1:20.000
      - Gibi, kaarten betreffende emplacement en infrastructuur., 1961-1962; 400.1-400.5; 5 bladen; diverse schalen
        - Blad 1, 400.1
        - Blad 2, 400.2
        - Blad 3, 400.3
        - Blad 4, 400.4
        - Blad 5, 400.5
    - Meet- en hoogtekaarten., B.1.6
      - Maramba, meetkaart Maramba-estate., 1958; 401; 1 blad; schaal 1:10.000
        Surveys of farms door C.P. Kirby and comp. (licensed surveyor). Dorsale aantek.: meetkaart Lugongo/Bwiti.
      - Lugongo, kaart betreffende de hoogten en de administratieve indeling van Lugongo-estate., 1964; 402.1-402.2; 2 bladen; schaal 1:20.000
        - Blad 1, 402.1
        - Blad 2, 402.2
      - Alignments of centre lines for door L.F. Bamford. Licensed land surveyor Tanga., 403.1-403.5
        1 Bwiti and Lugongo north estate, schaal 1:20.000
        2 Lugongo-estate, schaal 1:2.500, 3 bladen
        3 Railway Lugongo-estate.
        - Blad 1, 403.1
        - Blad 2, 403.2
        - Blad 3, 403.3
        - Blad 4, 403.4
        - Blad 5, 403.5
      - Icacal, hoogtekaarten van Icacal-estate., 1960; 404.1-404.2; 2 bladen; schaal 1:25.000
        - Blad 1, 404.1
        - Blad 2, 404.2
      - Arenosa, meetkaarten Coldesa S.A.., 1960; 405.1-405.2; 2 bladen; schaal 1:10.000
        - Blad 1, 405.1
        - Blad 2, 405.2
    - Topografisch (gedrukt)., B.1.7
      - Azië.
        - Azië [Kaart van Azië] / Kummerly & Frey. - Bern: Kummerly & Frey., (ca. 1955); 406; 1 krt.; 1:12.000.000
        - Verre Oosten The far East / Gilbert Grosvenor (editor). - Washington D.C.:National Geographic Magazine., 1952; 407; 1 krt; 1:7.500.000
        - Sri Lanka Motormap of Ceilon / N.S. Perera (Surveyor General). - Colombo: Survey dept. Ceilon., 1955; 408; 1 krt.; ca. 1:63.000
        - Israel Israel /the Survey of Israel. - [S.l.]: the Survey of Israel, 1950. ged. herz. 1961., 409; 1 krt.; 1:500.000
        - Zuid-Oost Azië East Indies & Malay States / Alexander Gross F.R.G.S.. - [S.l.]:Geographia map co., [ca. 1955]; 410; 1 krt.; [ca.1:500.000]
          In Dorso: China and adjacent states, ca. 1:770.000.
        - Vietnam Map of South Viet-Nam / Nguyen-ngoc-quang. - Saigon:[S.n.]., 1957; 411; 1 krt.; [ca 1:1.000.000]
      - Afrika.
        - Afrika Principales routes et pistes de l'Afrique Francaise / Institut Geographique National. - Paris: Ministere des Travaux Publics et de Transports., 1949; 412.1-412.7; 1 kaart in 7 bladen; 1:2.500.000
          - Marokko, Algerye, Tunesië., 412.1
          - Afrique Occidentale Francaise (West-Afrika)., 412.2
          - Libië, Tchad, Niger, Soudan., 412.3
          - Sierra Leone, Liberia., 412.4
          - Belgisch Congo., 412.5
          - Soedan., 412.6
          - bladwijzer., 412.7
        - Afrika The Daily Telegraph Map of Africa / Geographia LTD. - London:Geographia LTD., [z.j.]; 413; 1 krt.; 1:12.000.000
        - Noord-Afrikaanse staten Carte Sahara /R.Puisseux et Cie. -Paris: Michelin., 1951; 414; 1 krt. -; [ca. 1:4.000.000]
          Carte Michelin; 152.
        - West-Afrikaanse staten en gebieden Etablissements en Afrique / Compagnie Francaise de l'Afrique Occidentale.- [S.l.]: [s.n.]., [z.j.]; 415; 1 krt.; 1:10.000.000
        - West-Soedan en Niger-gebieden, Mali, Opper-Volta Carte Afrique Occidentale: bassin du Niger /Puisseux et Cie. - Paris: Pneu Michelin, service du tourisme., 1954; 416; 1 krt; 1:3.000.000
          Carte Michelin; 182.
        - Sierra Leone Sierra Leone / War Office and Air Ministry. - Sierra Leone: Ordnance Survey., 1957; 417; 1 krt; 1:500.000
          Serie G442; sheet Sierra Leone.
        - Liberia Liberia:planimetric map / Aero Service Corporation USA - [S.l.] :the Joint Liberian-United States Commission for Economic Development, 1957; 418; 1 krt; 1:1.000.000
        - Liberia Liberia:planimetric map / Aero Service Corporation USA. - Washington D.C.: the U.S. Coast and Geodetic Survey., 1953; 419.1-419.2; 1 krt in 2 bld.; 1:500.000
          - Blad 1, 419.1
          - Blad 2, 419.2
      - Liberia.
        - Liberia:planimetric map / Aero Service Corporation USA - Washington D.C.: the U.S. Coast and Geodetic Survey., 1955; 420.1-420.9; 1 krt. in 10 bld. + bladwijzer; 1:125.000
          - Monrovia and Vicinity., 420.1
          - Gola National Forest and Vicinity., 420.2
          - Wologisi Range and Vicinity., 420.3
          - Cuttington College and Vicinity., 420.4
          - St. John River and Vicinity., 420.5
          - Greenville and Vicinity., 420.6
          - Harper and Vicinity., 420.7